臺灣高等法院刑事判決　　　　　　　　99年度上訴字第3374號
上　訴　人
即　被　告　李志宏
選任辯護人　王秋芬律師
上列上訴人因毒品危害防制條例等案件，不服臺灣板橋地方法院
99年度訴字第580號，中華民國99年7月29日第一審判決（起訴案
號：臺灣板橋地方法院檢察署99年度偵字第2922號），提起上訴
，本院判決如下：
    主  文
原判決關於李志宏附表一編號4、7所示販賣第一級毒品部分暨執
行刑均撤銷。
李志宏販賣第一級毒品，處有期徒刑拾伍年陸月，販賣第一級毒
品所得財物新臺幣伍仟元沒收，如全部或一部不能沒收時，以其
財產抵償之、扣案之行動電話壹具（含門號0000000000號之SIM
卡壹枚）沒收。
李志宏被訴於民國98年10月28日販賣第一級毒品部分無罪。
其他上訴駁回。
李志宏撤銷改判部分與駁回上訴部分所處之刑，應執行有期徒刑
拾陸年壹月，販賣第一級毒品所得財物共新臺幣參萬元沒收，如
全部或一部不能沒收時，以其財產抵償之、扣案之行動電話壹具
（含門號0000000000號之SIM卡壹枚）均沒收。
    事  實
一、李志宏明知海洛因係毒品危害防制條例第2條第2項第12款所
    規定之第一級毒品，不得販賣，仍以門號0000000000號行動
    電話為聯絡工具，分別於附表編號1至6所示之時、地，意圖
    營利販賣海洛因與蔡宗輝、林智慧（詳如附表所示）。嗣(一)
    於民國99年1月7日下午4時50分許，警方至李志宏桃園縣桃
    園市○○○街15號7樓住處執行搜索，當場扣得其成年友人
    「阿雄」寄放之海洛因2包（毛重1.044公克）、電子磅秤1
    個、分裝吸管2支、小型分裝袋23個、中型分裝袋57個、毒
    品分裝袋2個、50克重秤錘1個及李志宏所有之0000000000號
    行動電話（含門號SIM卡1枚）1具；(二)於99年1月7日晚上9時
    15分許，至李志宏臺北縣林口鄉○○○路○段394巷8號5樓
    住處執行搜索，當場扣得其施用毒品時秤毒品之電子磅秤1
    台、供己施用之海洛因2包（淨重21.65公克）及供其施用毒
    品分裝時所用之大型分裝袋70只、中型分裝袋60只、小型分
    裝袋40只、分裝杓3支、供其施用毒品時用以稀釋毒品之葡
    萄糖1小包等物品，始查悉上情。
二、案經臺北縣政府警察局蘆洲分局移送臺灣板橋地方法院檢察
    署檢察官偵查起訴。
    理  由
壹、程序方面：
    按被告以外之人於審判外之言詞或書面陳述，除法律有規定
    者外，不得作為證據；又被告以外之人於審判外之陳述，雖
    不符合刑事訴訟法第159條之1至第159條之4之規定，但經當
    事人於審判程序同意作為證據，法院審酌該言詞陳述或書面
    陳述作成時之情況，認為適當者，亦得為證據。當事人、代
    理人或辯護人於法院調查證據時，知有第159條第1項不得為
    證據之情形，而未於言詞辯論終結前聲明異議者，視為有前
    項之同意，刑事訴訟法第159條第1項及第159條之5分別定有
    明文。本判決下列所引用之證據資料，均經依法踐行調查證
    據程序，當事人並陳明不爭執其證據能力（見本院卷第68頁
    ），本院審酌證據資料製作時之情況，均無違法不當及證明
    力明顯過低之瑕疵，亦查無依法應排除其證據能力之情形，
    認以之作為證據應屬適當，皆有證據能力。
貳、實體方面
  甲、有罪部分：
    一上揭犯罪事實，業據上訴人即被告李志宏於本院審理時坦
      承不諱（見本院卷第88頁背面、第92頁），核與證人蔡宗
      輝（於警詢時、偵查中）、林智慧（於偵查中）證述之情
      節相符（見99年度偵字第2922號卷第97至98頁、第197頁
      背面至第198頁、第200至201頁），並有通訊監察譯文在
      卷可按（見上揭偵卷第106至109頁、第166頁），及聯絡
      之行動電話（含SIM卡）1具扣案可佐，足徵被告自白與事
      實相符，堪以採信。證人蔡宗輝、林智慧於原審審理時雖
      改口稱：被告帶伊向他人購買毒品云云，要屬故為迴護被
      告之詞，不足採信。被告販賣海洛因毒品之事證明確，應
      依法論科。
    二核被告所為，均係犯毒品危害防制條例第4條第1項之販賣
      第一級毒品罪。被告販賣第一級毒品前持有第一級毒品海
      洛因之低度行為，為販賣第一級毒品之高度行為所吸收，
      不另論罪。被告所犯上開各罪，犯意各別，行為互殊，應
      分論併罰。再販賣第一級毒品罪之法定刑為「死刑或無期
      徒刑；處無期徒刑者，得併科新台幣2千萬元以下罰金」
      ，然同為販賣第一級毒品之人，其原因動機不一，犯罪情
      節未必盡同，或有大盤毒梟者，亦有中、小盤之分，甚或
      僅止於吸毒者友儕間為求互通有無之有償轉讓者亦有之，
      其販賣行為所造成危害社會之程度自屬有異，法律科處此
      類犯罪，所設之法定最低本刑不可謂不重。於此情形，倘
      依其情狀處以相當之有期徒刑，即足以懲儆，並可達防衛
      社會之目的者，自非不可依客觀之犯行與主觀之惡性二者
      加以考量其情狀，是否有可憫恕之處，適用刑法第59條之
      規定酌量減輕其刑，期使個案裁判之量刑，能斟酌至當，
      符合比例原則。查被告販賣海洛因給蔡宗輝、林智慧，每
      次販賣之數量非多，販賣之價格不高，以其情節論，惡性
      尚非重大不赦，若以毒品危害防制條例第4條第1項所規定
      之法定本刑而科處最輕本刑無期徒刑，實屬情輕法重，在
      客觀上尚足以引起一般之同情，尚有堪資憫恕之處，本院
      認依其情狀分別處以相當之有期徒刑，即足以懲儆，並可
      達防衛社會之目的，爰適用刑法第59條之規定，就被告販
      賣第一級毒品部分，均酌量減輕其刑。又被告雖供出其毒
      品來源係綽號「大胖」之男子之李秋勝，惟經台北縣政府
      警察局蘆洲分局報請臺灣板橋地方法院檢察署指揮監聽偵
      辦結果，並未發現李秋勝有任何不法之情事，故無法繼續
      偵辦等情，有台北縣政府警察局蘆洲分局99年12月8日函
      在卷可按（見本院卷第124頁），且被告僅於審判中自白
      並未於偵查中自白，自無毒品危害防制條例第17條第1項
      、第2項減刑規定之適用，併此敘明。
    三原審就附表一編號4部分予以論罪科刑，固非無見。惟原
      判決誤認被告係以門號0000000000行動電話（應為000000
      0000）於98年11月22日（應係12月17日）販賣海洛因，自
      有違誤。原判決既有前揭之可議，仍應由本院予以撤銷改
      判。爰審酌被告不思以正當途徑牟利，竟意圖營利而販賣
      毒品予他人，危害國民健康。所販賣毒品之數量不多、所
      得財物亦不多，兼衡其犯罪之動機、目的、手段、智識程
      度及犯後態度等一切情狀，量處如主文第2項所示之刑。
      按犯毒品危害防制條例第4條至第9條之罪者，其供犯罪所
      用或因犯罪所得之財物，均沒收之，如全部或一部不能沒
      收時，追徵其價額或以財產抵償之，毒品危害防制條例第
      19條第1項定有明文。扣案之行動電話1具（含門號000000
      0000號SIM卡1枚），為被告所有供犯罪所用之物，業據被
      告供明在卷，亦應依同條例第19條第1項之規定，宣告沒
      收之。被告販賣毒品所得5千元，應依毒品危害防制條例
      第19條第1項之規定諭知沒收，如全部或一部不能沒收時
      ，則以其財產抵償之。至扣案之海洛因2包（毛重1.044公
      克）、電子磅秤1個、分裝吸管2支、小型分裝袋23個、中
      型分裝袋57個、毒品分裝袋2個、50克重秤錘1個為被告之
      友人寄放，與本案無關，另海洛因2包（淨重21.65公克）
      、為被告自己施用之毒品，電子磅秤1台大型分裝袋70只
      、中型分裝袋60只、小型分裝袋40只、分裝杓3支、葡萄
      糖1小包均為被告施用毒品所用之物，均與本案無關，爰
      不予宣告沒收。
    四原審就附表編號1至3、5、6部分以被告罪證明確，適用毒
      品危害防制條例第4條第1項、第19條第1項，刑法第11條
      前段、第59條之規定，並審酌被告不思依循正軌賺取金錢
      ，意圖營利而販賣毒品，惟販賣之重量不多，獲利亦不多
      ，兼衡其犯罪動機、目的、手法、智識程度、家庭經濟狀
      況，被告犯罪後態度等一切情狀，分別量處如附表編號1
      至3、5、6所示之刑。並說明被告販賣毒品所得計25,000
      元，均依毒品危害防制條例第19條第1項之規定諭知沒收
      ，如全部或一部不能沒收時，則以其財產抵償之。扣案之
      行動電話1具（含門號0000000000號SIM卡1枚），為被告
      所有供犯罪所用之物，亦應依同條例第19條第1項宣告沒
      收。經核原判決此部分認事用法尚無不當，量刑尚稱妥適
      。被告上訴為無理由，應予駁回。
    五爰就被告上開撤銷改判所處之刑與上訴駁回所處之刑，定
      其應執行之刑，如主文第4項所示。
  乙、無罪部分：
      公訴意旨另以：被告明知海洛因係毒品危害防制條例第2
      條第2項第12款所規定之第一級毒品，不得販賣，仍以門
      號0000000000號行動電話為聯絡工具，於98年10月28日晚
      上8時15分許，在臺北縣林口鄉某處，意圖營利販賣海洛
      因與林智慧。因認被告此部分亦涉犯毒品危害防制條例第
      4條第1項之販賣第一級毒品罪嫌云云。按犯罪事實應依證
      據認定之，無證據不得認定犯罪事實；又不能證明被告犯
      罪者，即應諭知無罪之判決，刑事訴訟法第154條第2項、
      第301條第1項分別定有明文。而認定不利於被告之事實，
      須依積極證據，茍積極證據不足為不利於被告事實之認定
      時，即應為有利於被告之認定，更不必有何有利之證據；
      且刑事訴訟法上所謂認定犯罪事實之積極證據，係指適合
      於被告犯罪事實之認定之積極證據而言，雖不以直接證據
      為限，間接證據亦包括在內，然而無論直接或間接證據，
      其為訴訟上之證明，須於通常一般之人均不致有所懷疑，
      而得確信其為真實之程度者，始得據為有罪之認定，倘其
      證明尚未達到此一程度，而有合理之懷疑存在時，自不能
      以推測或擬制之方法，以為有罪裁判之基礎，最高法院著
      有40年台上字第86號、76年台上字第4986號判例可資參照
      。次按認定犯罪事實應依證據，為刑事訴訟法所明定，故
      被告否認犯罪事實所持之辯解，縱屬不能成立，仍非有積
      極證據足以證明其犯罪行為，不能遽為有罪之認定（最高
      法院30年上字第1831號判例意旨參照）。又施用毒品者所
      稱其向某人買受毒品之指證，不得作為有罪判決之唯一證
      據，仍須調查其他必要之證據，以察其是否與事實相符，
      良以毒品買受者之指證，其憑信性於通常一般人已有所懷
      疑，尚難確信其為真實。況依毒品危害防制條例第17條之
      規定，其供出毒品來源而破獲者，復得減輕其刑，則其指
      證之真實性猶有疑慮，是施用毒品者之指證，其真實性有
      待其他必要證據加以補強。茲所謂必要之補強證據，固不
      以證明販賣毒品犯罪構成要件之全部事實為必要，但以與
      施用者之指證具有相當之關聯性為前提，其經與施用者之
      指證綜合判斷，已達於通常一般人均不致有所懷疑，而得
      確信施用者之指證為真實者，始得為有罪之認定，此為無
      罪推定原則之必然推演（最高法院93年度台上字第6750號
      判決同此意旨）。檢察官認被告涉有上開販賣第一級毒品
      犯行，無非係以證人林智慧於偵查中之證述、0000000000
      號行動電話於96年10月28日20時15分之監聽譯文，為其主
      要論據。訊據被告否認有此部分販賣海洛因予林智慧之犯
      行，辯稱：伊忘記了云云。經查：證人林智慧於警詢時陳
      稱：「（警方監聽行動電話0000000000《代號A》發現與
      你使用之行動電話0000000000《代號B》於98年10月28 日
      20時15分之通話譯文，內容『B：我們來聊天，你幫我拿
      …A：好啦！B：過去再講』係指何意？是否要購買毒品？
      ）我不記得，因為『八兩』有交待我不要在電話中直接說
      要購買毒品，所以當天應該不是要購買毒品。但是我有跟
      『八兩』交待我過幾天要回南部，要他幫我拿東西《意指
      購買毒品》，可是那段時間《八兩》有跟我說身上都沒毒
      品了。」云云（見99年度偵字第2922號卷第152頁）；於
      偵查中證稱：「（《提示98年10月28日晚上8時15分24 秒
      監聽譯文》何意？）我是要用6千元向李志宏拿海洛因1
      包，重量我不知道，李志宏將海洛因交給我，我將6千元
      交給李志宏。每次向李志宏拿的金錢並不固定，聊天的意
      思通常就是指要向他海洛因。」云云（見99年度偵字第29
      22號卷第201頁）；於原審審理時證稱：「（你在警詢及
      偵查中所言是否實話？）我不知道這是不是叫做買，我是
      說被告帶我去，警察說我是跟李志宏買的，但我說不知道
      這算不算是跟李志宏買，但是是李志宏帶我去買的。」、
      「（請提示99年度偵字第2922號卷第201頁第2行到第8行
      ，偵查中檢察官提示你監聽譯文，你那時說你找李志宏，
      他直接把海洛因交給你，你沒有提到大胖這個人，有何意
      見？）我是把錢交給李志宏的時候，李志宏叫我自己把錢
      拿給大胖，所以我才會跟檢察官說我是跟李志宏拿的。」
      、「（起訴書附表三編號7的犯罪事實有何意見？）我打
      電話給李志宏之後，也是約在路口，好像也是在林口，哪
      條路我不知道，也是在路邊，我知道有汽車旅館或是7-11
      ，我開車過去之後，李志宏如何過來我不清楚，李志宏好
      像是開車過來的，如何去找大胖的，我已經忘了。6千元
      我是如何交付的，我忘記了。我只記得我有要把錢拿出來
      給李志宏，然後李志宏要我把錢直接給大胖，但是是哪次
      我忘了。我電話中沒有跟李志宏說要買6千元的海洛因。
      那時我好像是說我要去開網路遊戲的分數，我每次好像都
      是直接交給大胖。我現在真的不記得當時交易的情形。」
      」云云（見原審卷第186頁、第192頁背面）。是證人林智
      慧就當天有無向被告購買毒品、其交錢予何人之主要情節
      之陳述前後不一，具有重大瑕疵。又被告所持門號000000
      0000號行動電話與證人林智慧所持門號0000000000號行動
      電話，分別有下列對話：1.98年10月28日18時13分許：「
      B女（即證人林智慧）：喂？」、「A男（即被告）：你打
      給我喔？」、「B女：沒有啦！看你在不在要找你聊天啦
      ，你8點半在嗎？」、「A男：你打看看啊！」、「B女：
      好。」（基地台位置在台北縣林口鄉○○○路○段575號
      14樓）。2.同日20時15分許：「B女：你在嗎？。」、「A
      男：有啊！。」、「B女：我們來聊天啦，你幫我拿…」
      A男：好啦！。」、「B女：好啦！過去再講。」（基地台
      位置在台北縣林口鄉○○○路○段575號14樓）。3.同日2
      1時2分許：「A男：喂？」（基地台位置在台北縣林口鄉
      ○○○路一段575號14樓），固有通訊監察譯文在卷可憑
      （見99年度偵字第2922號卷第168頁）。惟觀諸被告與證
      人林智慧之對話內容，全未提及交易毒品之種類、數量及
      金額，顯不足佐證人林智慧指證之真實性。雖由被告之基
      台地位置並未變動可知，被告當時並未出門，證人林智慧
      於原審審理時所述約在路口交易及被告於原審審理時自白
      約大胖在路口交易等情，核屬虛偽不實。惟由被告當晚最
      後一通電話僅喂一聲即掛斷，當日被告與證人林智慧最後
      有無見面？被告當晚有無幫證人林智慧拿到「毒品」？顯
      有可疑。再觀證人林智慧嗣後僅能使用簡訊聯繫被告「打
      電話不通很擔心請聯絡」、「你還在睡嗎，我麻煩你的事
      不知好了沒，我坐下午6、7點的車很怕來不及就來電」、
      「我要回南部，無論如何請你一定幫忙，拜託」、「你是
      否要幫忙，若不方便也請來電告知我才能另想辦法解決，
      否則我一早就要下去，若沒處理好怎麼回去，現已快9點
      了，真急死人了，不要再睡了，快起床啦！」、「前2天
      就告知你我要回南部，請你幫忙，也一直很放心因為你給
      我的感覺是個凡事有原則的人所以也沒想先問別人看看，
      現已很晚明一早就得下去，我卻…」、「一點你的消息也
      沒有，更不知道該找誰」、「算了，不幫忙也請講一聲，
      你不會了解我現在的心情，若不是一定要回去我根本沒關
      係」，有通訊監察譯文在卷可考（見99年度偵字第2922號
      卷第169頁），可見證人林智慧於警詢所述當日未購得毒
      品，其有交待被告過幾天要回南部，要被告幫其拿東西等
      情非虛。綜上所述，本件尚難憑證人林智慧有重大瑕疵之
      指證及上開通訊監察譯文，遽認被告確有此部分販賣毒品
      犯行。此外，復查無其他積極事證足資證明被告確有檢察
      官所指上開犯行。是此部分不能證明被告犯罪，應為無罪
      之諭知。原審未察，予以論罪科刑，被告上訴意旨指摘原
      判決此部分不當，為有理由，應由本院將原判決此部分撤
      銷，諭知無罪判決。
據上論斷，應依刑事訴訟法第368條、第369條第1項前段、第364
條、第299條第1項前段、第301條第1項，毒品危害防制條例第4
條第1項、第19條第1項，刑法第11條前段、第51條第5款、第59
條，判決如主文。
本案經檢察官王壬貴到庭執行職務。
中    華    民    國    100    年    1     月    12   日
                  刑事第七庭   審判長法  官  趙功恆
                                     法  官  游紅桃
                                     法  官  楊智勝
以上正本證明與原本無異。
如不服本判決，應於收受送達後10日內向本院提出上訴書狀，其
未敘述上訴之理由者並得於提起上訴後10日內向本院補提理由書
（均須按他造當事人之人數附繕本）「切勿逕送上級法院」。
                                     書記官  林桂玉
中    華    民    國   100    年    1     月    13    日
附錄：本案論罪科刑法條全文
毒品危害防制條例第4條第1項
製造、運輸、販賣第一級毒品者，處死刑或無期徒刑；處無期徒
刑者，得併科新臺幣2千萬元以下罰金。
製造、運輸、販賣第二級毒品者，處無期徒刑或7年以上有期徒
刑，得併科新臺幣1千萬元以下罰金。
製造、運輸、販賣第三級毒品者，處5年以上有期徒刑，得併科
新臺幣7百萬元以下罰金。
製造、運輸、販賣第四級毒品者，處3年以上10年以下有期徒刑
，得併科新臺幣3百萬元以下罰金。
製造、運輸、販賣專供製造或施用毒品之器具者，處1年以上7年
以下有期徒刑，得併科新臺幣1百萬元以下罰金。
前五項之未遂犯罰之。
附表：
┌──┬────┬────┬───────┬───────┬──────┬────┐
│編號│販賣毒品│電話通聯│販毒合意時間  │交付毒品地點  │販賣毒品之價│是否完成│
│    │之對象  │情形    │              │              │格（新臺幣）│交易    │
│    │        │        │              │              │及重量      │        │
├──┼────┼────┼───────┼───────┼──────┼────┤
│ 1  │蔡宗輝  │蔡宗輝以│98年11月22日晚│李志宏址設臺北│以5千元販賣 │是      │
│    │        │其093001│上9時25分30秒 │縣林口鄉文化三│重量0.9公克 │        │
│    │        │4276號電│許            │路一段394巷8號│之海洛因    │        │
│    │        │話撥打李│              │5樓處所       │            │        │
│    │        │志宏之09│              │              │            │        │
│    │        │00000000│              │              │            │        │
│    │        │號電話  │              │              │            │        │
├──┴────┴────┴───────┴───────┴──────┴────┤
│  原判決所諭知之主文：                                                          │                    │
│  李志宏販賣第一級毒品，處有期徒刑拾陸年，販賣第一級毒品所得財物                │
│  新臺幣伍仟元沒收，如全部或一部不能沒收時，以其財產抵償之、扣案之              │
│  行動電話壹具（含門號0000000000號之SIM 卡壹枚）沒收。                          │
├──┬────┬────┬───────┬───────┬──────┬────┤
│ 2  │蔡宗輝  │蔡宗輝以│98年12月2日下 │同上          │以3千元販賣 │是      │
│    │        │其092884│午4時16分40秒 │              │0.45公克之海│        │
│    │        │6169號電│至同日（2日） │              │洛因        │        │
│    │        │話撥打李│晚上11時2分13 │              │            │        │
│    │        │志宏之09│秒間某時      │              │            │        │
│    │        │00000000│              │              │            │        │
│    │        │號電話  │              │              │            │        │
├──┴────┴────┴───────┴───────┴──────┴────┤
│  原判決所諭知之主文：                                                          │                    │
│  李志宏販賣第一級毒品，處有期徒刑拾伍年貳月，販賣第一級毒品所得財物            │
│  新臺幣參仟元沒收，如全部或一部不能沒收時，以其財產抵償之、扣案之行            │
│  動電話壹具（含門號0000000000號SIM卡壹枚）沒收。                               │
├──┬────┬────┬───────┬───────┬──────┬────┤
│ 3  │蔡宗輝  │蔡宗輝以│98年12月5日   │同上          │以3千元販賣 │是      │
│    │        │其092884│凌晨1時45分   │              │0.45公克之海│        │
│    │        │6169號電│54秒至同日（5 │              │洛因        │        │
│    │        │話撥打李│日）凌晨2時29 │              │            │        │
│    │        │志宏之09│分33秒間某時  │              │            │        │
│    │        │00000000│              │              │            │        │
│    │        │號電話  │              │              │            │        │
├──┴────┴────┴───────┴───────┴──────┴────┤
│  原判決所諭知之主文：                                                          │                    │
│  李志宏販賣第一級毒品，處有期徒刑拾伍年貳月，販賣第一級毒品所得財物            │
│  新臺幣參仟元沒收，如全部或一部不能沒收時，以其財產抵償之、扣案之行            │
│  動電話壹具（含門號0000000000號SIM卡壹枚）沒收。                               │
├──┬────┬────┬───────┬───────┬──────┬────┤
│ 4  │蔡宗輝  │蔡宗輝以│98年12月17日晚│李志宏址設臺北│以5千元販賣 │是      │
│    │        │其092765│上9時13分3秒  │縣林口鄉文化三│重量0.9公克 │        │
│    │        │7399號電│許            │路一段394巷8號│之海洛因    │        │
│    │        │話撥打李│              │5樓處所       │            │        │
│    │        │志宏之09│              │              │            │        │
│    │        │00000000│              │              │            │        │
│    │        │號電話  │              │              │            │        │
├──┼────┼────┼───────┼───────┼──────┼────┤
│ 5  │蔡宗輝  │蔡宗輝以│98年12月23日凌│同上          │以3千元販賣 │是      │
│    │        │其092884│晨0時8分56秒至│              │0.45公克之海│        │
│    │        │6169號電│同日（23日）凌│              │洛因        │        │
│    │        │話撥打李│晨1時4分36秒間│              │            │        │
│    │        │志宏之09│某時          │              │            │        │
│    │        │00000000│              │              │            │        │
│    │        │號電話  │              │              │            │        │
├──┴────┴────┴───────┴───────┴──────┴────┤
│  原判決所諭知之主文：                                                          │                    │
│  李志宏販賣第一級毒品，處有期徒刑拾伍年貳月，販賣第一級毒品所得財物            │
│  新臺幣參仟元沒收，如全部或一部不能沒收時，以其財產抵償之、扣案之行            │
│  動電話壹具（含門號0000000000號之SIM 卡壹枚）沒收。                            │
├──┬────┬────┬───────┬───────┬──────┬────┤
│ 6  │林智慧  │李志宏以│98年10月22日晚│臺北縣林口鄉某│以1萬元販賣 │是      │
│    │        │其098365│上8時8分1秒許 │處            │重量半錢之海│        │
│    │        │9482號電│              │              │洛因        │        │
│    │        │話撥打林│              │              │            │        │
│    │        │智慧之09│              │              │            │        │
│    │        │00000000│              │              │            │        │
│    │        │號電話  │              │              │            │        │
├──┴────┴────┴───────┴───────┴──────┴────┤
│  原判決所諭知之主文：                                                          │                    │
│  李志宏販賣第一級毒品，處有期徒刑拾陸年，販賣第一級毒品所得財物新              │
│  臺幣壹萬元沒收，如全部或一部不能沒收時，以其財產抵償之、扣案之行              │
│  動電話壹具（含門號0000000000號之SIM 卡壹枚）沒收。                            │
└────────────────────────────────────────┘